臺北高等行政法院判決
　　　　　　　　　　　　　　　　　　94年度簡字第00756號
原　　　告　紐市科技股份有限公司
代　表　人　甲○○
被　　　告　財政部臺北關稅局
代　表　人　詹昭鐶（局長）
上列當事人間因進口貨物核定稅則號別事件，原告不服財政部中
華民國94年7月4日台財訴字第09400158860號訴願決定，提起行
政訴訟。本院判決如下：
　　主  文
原告之訴駁回。
訴訟費用由原告負擔。
　　事  實
甲、事實概要：
　　原告於民國（下同）93年3月2日委由飛風有限公司向被告報
　　運自美國進口Printer（列表機）及Printer Parts（列表機
    零件）乙批（報單號碼：第CA／93／619／10117號），原申
    報海關進口稅則分別為第8471．60．20號及第8473．30．10
    號，稅率均為FREE；嗣經被告查核結果，系爭Printer係可
    打印條碼、圖型、文字、線、框等具多用途之專業印表機，
    參據財政部基隆關稅局90年7月10日（90）基預字第0161、
    0162及0163號「進口貨物稅則預先審核答覆函」之稅則分類
    理由，爰將系案第1項至第3項貨物printer改歸列海關進口
    稅則第8472．90．90號，稅率3.5%；第4項貨物printer
    parts改列稅則號別為第8473．40．90號，稅率2.5%，並補
    徵稅款計新台幣（下同）30,706元（包括進口稅29,244元，
    營業稅1,462元）。原告不服，申請復查，未獲變更，提起
    訴願，亦遭決定駁回，遂提起行政訴訟。
乙、兩造聲明：
  一、原告聲明：訴願決定、復查決定及原處分均撤銷。
  二、被告聲明：駁回原告之訴。
丙、兩造之爭點：
    本件Printer之稅則號別究為8471．60．20或8472．90．90
    ？Printer Parts之稅則號別究為8473．30．10或8473．40
    ．90？
原告主張：
一、依據海關進口稅則第84章之章註5（B）、5（C）、5（D）及
    國際商品統一分類制度註解（下稱H.S.註解）之一般解釋準
    則，有關「點矩陣列表機」、「雷射列表機」、「菊輪式列
    表機」與「其他列表機」之稅則稅率，皆屬海關進口稅則第
    84 ．71節之範圍，其稅率為0.00%。系爭進口商品係專供自
    動資料處理系統使用，其能直接或經由一個或多個單元間接
    與中央處理單元相連接，且能以該系統所能使用之資料形式
    接收或遞送資料，應屬84．71節之「單元」無誤：
（一）按「海關進口稅則貨品之分類應依下列原則辦理：一、類
      、章及分章之標題，僅為便於查考而設；其分類之核定，
      應依照稅則號別所列之名稱及有關類或章註為之，此等稅
      則號別或註內未另行規定者，依照後列各準則規定辦理。
      」此為海關進口稅則解釋準則第1條所明定。查海關進口
      稅則第84章之章註5（B）、5（C）、5（D）規定：「自動
      資料處理機可由多種分離單元結合而成一系統。除後述（
      E）項所述者外，如一單元能符合下列所有條件者，得視
      為整個系統之一部分：（a）其為專供或主要供自動資料
      處理系統使用者；（b）其能直接或經由一個或多個單元
      間接與中央處理單元相連接者；及（c）其能以該系統所
      能使用之資料形式（碼或信號）接收或遞送資料者」、「
      自動資料處理機其單元係單獨出現者仍應歸入第84．71節
      」、「列表機、鍵盤、X-Y座標輸入裝置及磁碟儲存單元
      ，其符合前述（B）（b）及（B）（c）之條件者，在任何
      情況均為應歸入第84．71節之單元」。
（二）次查，H.S.註解之一般解釋準則亦針對「分別進口之單元
      」解釋如下：「如一單元能執行資料處理功能並符合下列
      條件者，應視為整個資料處理系統之一部分：（a）其為
      專供或主要供自動資料處理系統使用者；（b）其能直接
      或經由一個或多個單元間接與中央處理單元相連接者；及
      （c）其能以該系統所能使用之資料形式（碼或信號）接
      收或遞送資料者」「依據本章章註5（D）註解，列表機、
      鍵盤、X-Y座標輸入裝置及磁碟儲存單元，其符合前述
      （b）及（c）之要件者，在任何情況下，按資料處理系統
      之構成單元分類」「除中央處理單元及輸入、輸出單元外
      ，茲將此類單元列舉如下：（1）附加之輸入及輸出單元
      （印表機、繪圖機，輸入輸出終端機等）。（2）中央處
      理單元外附加之儲存體‧‧‧」。又有關第8471．90「其
      他」之目註解為：「本目尚包括光碟存檔系統，其通常包
      含鍵盤、顯示器、光碟驅動單元、掃描器及印表機。此類
      系統可能包括一自動資料處理機以作為控制器，或者系統
      可能被配置成自動資料處理機易於加入或可控制之型態。
      此類系統一般執行下列功能：以電子掃描記錄影像、存檔
      、檢索、顯示、列印於普通紙上」。職是，有關「點矩陣
      列表機」、「雷射列表機」、「菊輪式列表機」與「其他
      列表機」之稅則稅率，皆屬第84．71節之範圍，其稅率為
      0.00%。
（三）依據前開之說明，系爭進口商品係專供自動資料處理系統
      使用，其能直接或經由一個或多個單元間接與中央處理單
      元相連接，且能以該系統所能使用之資料形式接收或遞送
      資料，則應屬84．71節之「單元」無誤。如前開海關進口
      稅則第84章之章註5（D）所述，列表機如符合章註（B）
      （b）及（B）（c）之條件者，在任何情況下均為應歸入
      第84．71節之單元；再者，系爭進口商品之列印圖型、文
      字等功能，為一般資料處理之功能，並無章註5（E）所稱
      「能達成資料處理外之某特定功能者」之情形，是被告前
      開主張，顯無理由。
二、84．72節之「其他辦公室機器」係指單純機械化運作之機器
　　，與84．71節所要求之「以預定之邏輯程序以處理各種資料
    」之特徵顯然不同。系爭進口商品係以預定之邏輯程序處理
    資料，有中央處理器單元，有隨機記憶體及圖形記憶體裝置
    ，且須配合程式指令及驅動軟體方可印刷文字、圖形等，應
    屬84．71節之歸類，被告將系爭進口商品列為84．72節之「
    辦公室用品」，應有違誤：
（一）依據H.S.註解之一般解釋準則，有關84．71節之資料處理
      係以預定之邏輯程序處理各種資料，供一特定用途或多種
      用途者。而資料處理機中之操作邏輯程序，可自一種作業
      改為另一種作業，而該操作可為自動操作，亦即在作業期
      間無需人力干預。此種機器大部分係用電子信號操作，但
      亦可利用其他技術（例如氣壓、流動力或光學）；有時亦
      可將兩種或以上之技術混合應用。它們可能為自足式者，
      即處理資料所需之元件均裝設在同一機殼內，亦可由許多
      分離之單元組成一系統者。
（二）有關84．72之「其他辦公室機器」，除複印機、地址印製
      機、門牌浮印機、信件分類、摺疊或裝袋、捆綁用機器，
      信件拆開、封口、密封用機器及黏貼或註銷郵票用機器外
      ，尚包括其他未被分類於其他節之辦公室用機器。依據H.
      S. 註解之一般解釋準則，此處之辦公室機器可以徒手操
      作、機器操作或電力操作，而前開「其他未被分類於其他
      節之辦公室用機器」，尚包括膠版複印機與蠟紙複印機、
      地址印製機、硬幣分類及硬幣計數機、自動鈔票支付機、
      自動櫃員機、削鉛筆機、用以在卡紙或文件上打孔之打孔
      機、紙袋打孔機、以打孔帶操作之機器、裝訂機、折信機
      、啟信機、郵票註銷機、揀信機、包裝紙或膠紙遞送機、
      膠紙或郵票潤濕機、銷毀機密文件用之紙張撕碎機、支票
      繕寫機與支票簽字機等。依據前開所例示之機器，可知84
      ．72 節之「其他辦公室機器」係指單純機械化運作之機
      器，與84．71節所要求之「以預定之邏輯程序以處理各種
      資料」之特徵顯然不同，故並非凡辦公室用品皆可被歸類
      於84．72，倘該辦公室用品係以預定之邏輯程序處理各種
      資料，則非屬84．72之範圍，應無疑義。
被告主張：
一、依據海關進口稅則第84章章註5、（戊）即H.S.註解稅則第
    84章章註5（D）規定：「機器內裝有自動資料處理機或與自
    動資料處理機結合者，其能達成除資料處理外之某特定功能
    者，應按其特定功能歸列應屬之節，如無適當之節可歸列者
    ，則歸入剩餘節。」本案來貨依原告之說明，為可打印條碼
    、圖型、文字、線、框等具多用途之專業印表機，應為辦公
    室用品，而非自動資料處理機之附屬單元至為明顯，核無原
    申報稅則號別第8471．60．20號之適用，被告按其特定功能
    改列稅則號別為第8472．90．90號及第8473．40．90號，分
    別按稅率3.5%及2.5%課徵，應屬妥適。
二、本案來貨為可打印條碼、圖型、文字、線、框等具多用途之
    專業印表機，應為辦公室用品而非自動資料處理機之附屬單
    元至為明確，自應歸列稅則第84．72節；並非只要透過自動
    資料處理機才可完成工作之器具，在任何情況下均應歸入稅
    則第84．71節之單元。蓋因科技昌明，器具日益精密，大多
    使用電腦作為輔助之工具，例如電腦自動車床，若不連結電
    腦即無法作業，其結構亦有鍵盤、輸出入及儲存單元，經其
    電腦部分運算過後才能作業，但在稅則分類上其並非屬稅則
    第84．71節自動資料處理機之附屬單元，其理甚明。
三、參據H.S.註解中文版第1213頁有關稅則第8472節「其他辦公
    室用機器」之詮釋：「『辦公室用之機器』之術語如以廣義
    言之，包括所有事務所、商店、工廠、工場、學校、鐵路車
    站、旅館等為辦理公務用之機器。‧‧‧辦公室用機器僅限
    於其有基座可固定或安放於桌上、寫字檯上等才歸於本節。
    ‧‧‧本節之機器可以為手操作、機械操作或電力操作（以
    電磁繼電器及電子操作者均包括在內）。」按列表機若不具
    特定功能而僅為一般連接電腦使用之印表機，方有稅則第
    8471節之適用；凡具有特定功能（例如：印列收據、製作標
    籤條碼列印、黏合文件等），如系爭貨物為可打印條碼、圖
    型、文字、線、框等多用途之專業印表機，其稅則均宜歸列
    於第8472．90．90號項下。另具有電腦輔助列印之大型
    Printer（印表機）及電腦光學掃瞄支票閱讀機等，其雖以
    電腦輔助之方式操作，其處理之過程亦為電子資料之轉換，
    但其稅則之分類仍歸列於第8472節之「其他辦公室用機器」
    項下，且行之多年，向無爭議。本案被告依前揭海關進口稅
    則第84章章註5、（戊）之規定，按系爭貨物之特定功能將
    系案第1至第3項貨物printer歸列於稅則第8472．90．90號
    「其他第8472節所屬辦公室用機器」，及第4項printer
    parts歸列於稅則第8473．40．90「其他第8472節機器之零
    件及附件」項下，分別按稅率3.5%及2.5%課徵，洵無違誤。
　　理  由
一、按海關進口稅則第8471．60．20號為「列表機」，第1欄稅
    率為FREE；稅則第8473．30．10號為「第8471．10、8471．
    30、8471．41、8471．49、8471．50、8471．60、8471．70
    目機器之零件及附件」，第1欄稅率為FREE；稅則第8472．
    90．90號為「其他第8472節所屬辦公室用機器」，第1欄稅
    率為3.5%，稅則第8473．40．90號為「其他第8472節機器之
    零件及附件」，第1欄稅率為2.5%。
二、原告於93年3月2日委由飛風有限公司向被告報運自美國進口
    Printer（列表機）及Printer Parts（列表機零件）乙批（
    報單號碼：第CA／93／619／10117號），原申報海關進口稅
    則分別為第8471．60．20號及第8473．30．10 號，稅率均
    為FREE；嗣經被告查核結果，系爭Printer係可打印條碼、
    圖型、文字、線、框等具多用途之專業印表機，參據財政部
    基隆關稅局90年7月10日（90）基預字第0161、0162及0163
    號「進口貨物稅則預先審核答覆函」之稅則分類理由，爰將
    系案第1項至第3項貨物printer改歸列海關進口稅則第8472
    ．90．90號，稅率3.5%；第4項貨物printer parts改列稅則
    號別為第8473．40．90號，稅率2.5%，並補徵稅款30,706元
    （包括進口稅29,244元，營業稅1,462元）。原告不服，主
    張如事實欄所載。
三、依海關進口稅則解釋準則「海關進口稅則貨品之分類應依下
    列原則辦理：一、類、章及分章之標題，僅為便於查考而設
    ；其分類之核定，應依照稅則號別所列之名稱及有關類或章
    註為之，此等稅則號別或註內未另行規定者，依照後列各準
    則規定辦理。三、．．（甲）稅則號別所列之具有特殊性者
    較僅具一般性者優先適用。．．」，準此，稅則號別之歸列
    ，須參考有關類或章註、稅則號別所列之具有特殊性者較僅
    具一般性者優先適用、依據H.S.解釋準則及附則所載有關規
    定辦理等相關規定辦理，合先敘明。
四、查原告進口之Printer（列表機）為機器之一種。按海關進
    口稅則第16類類註4：「機器﹙包括機器組合﹚具有個別之
    構件（不論單獨或以管線、傳動裝置、電纜或其他裝置連接
    者）供發揮顯明之功能者，按其功能歸入適當之節，即第84
    章或85章」；而依第84章章註5（戊）：「機器內裝有自動
    資料處理機或與自動資料處理機結合者，除能達成資料處理
    外之某特定功能者，應按其特定功能歸列應屬之節，如無適
    當之節可歸列者，則歸入剩餘節。」。本案來貨雖機器內裝
    有自動資料處理機，惟係可打印條碼、圖型、文字、線、框
    等具多用途之專業印表機，應為辦公室用品而非自動資料處
    理機之附屬單元至為明確，自應歸列稅則第84．72節；又查
    並非只要透過自動資料處理機可完成工作之器具，在任何情
    況下均應歸入稅則第84．71節之單元。蓋因科技昌明，器具
    日益精密，大多使用電腦作為輔助之工具，例如電腦自動車
    床，若不連結電腦即無法作業，其結構亦有鍵盤、輸出入及
    儲存單元，經其電腦部分運算過後才能作業，但在稅則分類
    上其並非屬稅則第8471節自動資料處理機之附屬單元，此參
    諸國際商品統一分類制度註解第1164頁第8行「前述規定將
    視第84章章註5之全部內容而定。．．是以，噴墨式印表機
    與自動資料處理機連結使用，且以其尺寸、技術性及特定用
    途而論，若具有印刷、繪圖產業所使用之特定功能印刷機具
    特性者﹙如預印顏色校正之製作﹚，則將視其為具有特殊功
    能者而歸屬8443節。」，即可明瞭並非印表機均可歸入8471
    節，其理甚明。
五、再參據H.S.註解中文版第1213頁有關稅則第8472節「其他辦
    公室用機器」之詮釋：「『辦公室用之機器』之術語如以廣
    義言之，包括所有事務所、商店、工廠、工場、學校、鐵路
    車站、旅館等為辦理公務用之機器。‧‧‧辦公室用機器僅
    限於其有基座可固定或安放於桌上、寫字檯上等才歸於本節
    。‧‧‧本節之機器可以為手操作、機械操作或電力操作（
    以電磁繼電器及電子操作者均包括在內）。」，是以列表機
    若不具特定功能而僅為一般連接電腦使用之印表機，方有稅
    則第8471節之適用；凡具有特定功能（例如：印列收據、製
    作標籤條碼列印、黏合文件等），如系爭貨物為可打印條碼
    、圖型、文字、線、框等多用途之專業印表機，其稅則均宜
    歸列於第8472．90．90號項下。另具有電腦輔助列印之大型
    Printer（印表機）及電腦光學掃瞄支票閱讀機等，其雖以
    電腦輔助之方式操作，其處理之過程亦為電子資料之轉換，
    但其稅則之分類仍歸列於第8472節之「其他辦公室用機器」
    項下，且被告行之多年，向無爭議。本案被告依前揭海關進
    口稅則第84章章註5、（戊）之規定，按系爭貨物之特定功
    能將系案第1至第3項貨物printer歸列於稅則第8472．90．
    90 號「其他第8472節所屬辦公室用機器」，及第4項
    printer parts歸列於稅則第8473．40．90「其他第8472節
    機器之零件及附件」項下，分別按稅率3.5%及2.5%課徵，並
    無不合，原告主張為其主觀之見解，要無可採。又本件為簡
    易案件，事證明確，爰不經言詞辯論逕為判決。
六、兩造其餘主張陳述，核與上開結論不生影響，爰不予一一論
    述，附此敘明。
據上論結，本件原告之訴為無理由，爰依行政訴訟法第236條、
、第98條第3項前段，判決如主文。
中　　華　　民　　國　　94　　年　  12　　月　 22  　 日
                                   第五庭法　官　黃清光
上為正本係照原本作成。
本件以訴訟事件所涉及之法律見解具有原則性者為限，始得於本
判決送達後20日內向本院提出上訴狀並表明上訴理由，如已於本
判決宣示後送達前提起上訴者，應於判決送達後20日內補具上訴
理由（均按他造人數附繕本），且經最高行政法院許可後方得上
訴。
中　　華　　民　　國　　94　　年　  12　　月　 22  　 日
                                         書記官  楊子鋒
